pt-PT: Tamanho do anzol e da argola (número do anzol): 0; 1; 2; 3; 4; 5; Outro
cs: Velikost háčku a očka (číslo háčku): 0; 1; 2; 3; 4; 5; Jiná
sv: Hyska- och hake-storlek (kroknummer): 0; 1; 2; 3; 4; 5; Annat
zh-TW: 鉤眼扣尺寸 (鉤號): 0; 1; 2; 3; 4; 5; 其他
vi: Kích thước móc và khuy (số hiệu móc): 0; 1; 2; 3; 4; 5; Khác
sl-SI: Velikost kovinske zanke in stisne (številka kovinske zanke): 0; 1; 2; 3; 4; 5; Drugo
zh-CN: 钩眼尺寸（钩号）: 0; 1; 2; 3; 4; 5; 其他
de: Größe des Haken-und-Ösen-Verschlusses (Hakennummer): 0; 1; 2; 3; 4; 5; Andere
it: Misura di gancio e occhiello (numero di gancio): 0; 1; 2; 3; 4; 5; Altro
ko: 훅앤아이 사이즈(훅 개수): 0; 1; 2; 3; 4; 5; 기타
ru: Размер крючков и петель (номер крючка): 0; 1; 2; 3; 4; 5; Другое
nl: Haak en oog maat (haaknummer): 0; 1; 2; 3; 4; 5; Overig
th: ขนาดตะขอและห่วง (เบอร์ตะขอ): 0; 1; 2; 3; 4; 5; อื่นๆ
fi: Koukun ja silmän koko (koukun numero): 0; 1; 2; 3; 4; 5; Muu
es: Tamaño del broche de gancho y ojo (número de gancho): 0; 1; 2; 3; 4; 5; Otro
tr: Kopça ölçüsü (kopça numarası): 0; 1; 2; 3; 4; 5; Diğer
da: Hægte- og øjestørrelse (krogenummer): 0; 1; 2; 3; 4; 5; Andet
el: Μέγεθος κόπιτσας (αριθμός αγκίστρου): 0; 1; 2; 3; 4; 5; Άλλο
nb: Krok og øyestørrelse (kroknummer): 0; 1; 2; 3; 4; 5; Annet
bg-BG: Размер на куката и ухото (номер на куката): 0; 1; 2; 3; 4; 5; Друго
ro-RO: Dimensiunea cârligului și a ochiului (numărul cârligului): 0; 1; 2; 3; 4; 5; Altele
lt-LT: Kabliuko ir kilpelės dydis (kabliuko numeris): 0; 1; 2; 3; 4; 5; Kita
en: Hook and eye size (hook number): 0; 1; 2; 3; 4; 5; Other
ja: フックとアイのサイズ（フック番号）: 0; 1; 2; 3; 4; 5; その他
sk-SK: Veľkosť háčika a očka (číslo háčika): 0; 1; 2; 3; 4; 5; Iné
hu: A horog és a szemek mérete (horog száma): 0; 1; 2; 3; 4; 5; Egyéb
hr-HR: Veličina udice i ušice (broj udice): 0; 1; 2; 3; 4; 5; Ostalo
pt-BR: Colchete tamanho (número do gancho): 0; 1; 2; 3; 4; 5; Outros
fr: Taille du crochet et de l’œillet (numéro de crochet): 0; 1; 2; 3; 4; 5; Autre
pl: Rozmiar haftki (numer haftki): 0; 1; 2; 3; 4; 5; Inny